臺灣板橋地方法院刑事判決　　　　　　　 94年度易字第346號
公　訴　人　臺灣板橋地方法院檢察署檢察官
被　　　告　甲○○
上列被告因違反毒品危害防制條例案件，經檢察官提起公訴（94
年度核退毒偵字第471 號），經訊問被告為有罪陳述後，改依簡
式審判程序審理，並判決如下：
    主  文
甲○○連續施用第二級毒品，累犯，處有期徒刑拾月。扣案之安
非他命壹小包（淨重壹點貳公克）沒收銷燬之、吸食器壹組沒收
。
    事  實
一、甲○○前有違反麻醉藥品管理條例、毒品危害防制條例等前
    科。前於民國87年間因施用毒品案件，經本院以87年度毒聲
    字第360 號裁定觀察勒戒，認無繼續施用毒品之傾向，於87
    年7 月10日執行完畢出監，經台灣板橋地方法院檢察署檢察
    於87年7 月10日以87年度偵字第12713 號為不起訴處分確定
    ；嗣於87年8 月間再因施用毒品案件，經本院以87年度毒聲
    字第1509號裁定觀察勒戒，因認有繼續施用傾向，再經本院
    以87年度毒聲字第2039號裁定強制戒治，經戒治滿三月後成
    效評定為合格，再經本院以88年度毒聲字第1758號裁定停止
    戒治，所餘戒治期間交付保護管束，於88年4 月20日出監。
    嗣因於保護管束期間仍有施用安非他命犯行，違反保護管束
    情節重大，經本院以88年度毒聲字第5032號裁定撤銷停止戒
    治，令入戒治處所施以強制戒治，並自88年9 月14日起執行
    強制戒治，於89年2 月9 日執行期滿出監。甲○○旋於89年
    5 月間再因施用毒品案件，經本院以89年度易字第2318號判
    決應執行有期徒刑9 月確定，又於同年6 月間因施用毒品案
    件，經本院以89年度易字第2614號判決有期徒刑7 月，經台
    灣高等法院以89年度上易字第3965號判決駁回上訴確定。上
    開二罪經裁定應執行刑為有期徒刑1 年2 月，於91年5 月10
    日執行完畢。竟於91年8 月再犯施用毒品案件，經本院以91
    年度易字第3162號判處有期徒刑8 月確定，復於91年10月間
    因施用毒品案件經本院以91年度訴字第2184號判決有期徒刑
    10月確定。上開二罪復經裁定應執行有期徒刑1 年4 月，於
    93年12月14日假釋出監，至94年1 月20日保護管束期滿視為
    執行完畢。
二、詎甲○○仍不知悔改，明知安非他命係毒品危害防制條例第
    2 條第2 項第2 款所定之第二級毒品，依法不得施用、持有
    ，竟仍基於施用第二級毒品安非他命之概括犯意，自94年1
    月31日起至同年2 月2 日凌晨2 時許止，在台北縣三重市○
    ○街13巷36號頂樓加蓋屋內，多次施用第二級毒品安非他命
    。嗣於同年2 月2 日上午8 時20分許，為警在上開地點查獲
    ，並扣得安非他命1 包（淨重1.2 公克）及吸食器1 組。經
    警於該日10時許採驗尿液結果呈安非他命陽性反應，始悉上
    情。
三、案經台北市政府警察局萬華分局移送台灣板橋地方法院檢察
    署檢察官偵查起訴。
    理  由
一、訊據被告甲○○於警詢、偵訊及本院審理中，對上揭事實坦
    承不諱，而其於94年2 月2 日上午10時經警採驗尿液檢驗結
    果（檢體編號：007130號），呈安非他命陽性反應乙節，亦
    有台灣尖端先進生技醫藥股份有限公司94年2 月18日濫用藥
    物檢驗報告及尿液檢體委驗單各一件（見台灣板橋地方法院
    檢察署94年度核退毒偵字第471 號第4~5 頁）可資為憑。足
    見被告所為自白與事實相符，而得採為認定之依據。次查，
    被告前於87年間因施用毒品案件，經本院以87年度毒聲字第
    360 號裁定觀察勒戒，認無繼續施用毒品之傾向，於87 年7
    月10日執行完畢出監，經台灣板橋地方法院檢察署檢察於87
    年7 月10日以87年度偵字第12713 號為不起訴處分確定；嗣
    於87年8 月間再因施用毒品案件，經本院以87年度毒聲字第
    1509號裁定觀察勒戒，因認有繼續施用傾向，再經本院以87
    年度毒聲字第2039號裁定強制戒治，經戒治滿三月後成效評
    定為合格，再經本院以88年度毒聲字第1758號裁定停止戒治
    ，所餘戒治期間交付保護管束，於88年4 月20日出監。嗣因
    於保護管束期間仍有施用安非他命犯行，違反保護管束情節
    重大，經本院以88年度毒聲字第5032號裁定撤銷停止戒治，
    令入戒治處所施以強制戒治，並自88年9 月14日起執行強制
    戒治，於89年2 月9 日執行期滿出監等情，有台灣高等法院
    被告前案紀錄表、刑案資料查註紀錄表各一件在卷可稽。本
    件事證明確，被告犯行堪以認定。
二、按安非他命屬毒品危害防制條例第2 條第2 項第2 款所列之
    第二級毒品，是核被告甲○○所為，係犯毒品危害防制條例
    第10條第2 項之施用第二級毒品安非他命罪。其施用前後非
    法持有第二級毒品之低度行為，均已為施用之高度行為所吸
    收，不另論罪。被告先後數次施用第一級毒品海洛因，時間
    緊接，且所犯構成要件相同，顯係基於概括犯意而為，為連
    續犯，應論以一罪，並依連續犯之規定加重其刑。被告於91
    年8 月間因施用毒品案件，經本院以91年度易字第3162號判
    處有期徒刑8 月確定，復於91年10 月 間因施用毒品案件經
    本院以91年度訴字第2184號判決有期徒刑10月確定，上開二
    罪復經裁定應執行有期徒刑1 年4 月，於93年12月14日假釋
    出監，至94年1 月20日保護管束期滿視為執行完畢，有前述
    前案紀錄表一件在卷可查。被告於有期徒刑執行完畢後5 年
    內再犯本件有期徒刑以上之罪，為累犯，應依刑法第47條之
    規定遞予加重其刑。本院審酌被告前有多次施用毒品紀錄，
    均在出監後不久隨即再犯，且在93年12月14日假釋出監後不
    到2 個月時間，竟又為本件犯行，顯見其未知戒除毒癮，意
    志力薄弱，且無悔悟之意，惟考量施用毒品乃自戕行為，所
    生危害非鉅，暨被告坦承犯行，犯後態度良好等一切情狀，
    量處如主文所示之刑。扣案之毒品1 小包成分確屬安非他命
    （淨重1.2 公克），有毒品初步鑑驗報告單一件在卷可查，
    應依毒品危害防制條例第18條之規定宣告沒收銷燬之；而扣
    案之吸食器1 組為被告所有供本件犯罪所用之物，亦經被告
    於本院審理中陳述屬實，應依刑法第38條第1 項第2 款之規
    定宣告沒收。
三、末按「除被告所犯為死刑、無期徒刑、最輕本刑為三年以上
    有期徒刑之罪或高等法院管轄第一審案件者外，於前條第一
    項程序進行中，被告先就被訴事實為有罪之陳述時，審判長
    得告知被告簡式審判程序之旨，並聽取當事人、代理人、辯
    護人及輔佐人之意見後，裁定進行簡式審判程序」，刑事訴
    訟法第273 條之1 定有明文。查本件被告涉犯之毒品危害防
    制條例第10條第2 項之施用毒品罪，法定本刑並非最輕本刑
    為三年以上有期徒刑之罪，且被告於本院準備程序期日中已
    就被訴事實為有罪之陳述，經告知被告簡式審判程序之旨後
    ，被告及公訴人對於本件改依簡式審判程序審理亦均表示無
    意見，是本院即依前揭刑事訴訟法規定，裁定本件進行簡式
    審判程序，附此敘明。
據上論斷，應依刑事訴訟法第273 條之1 第1 項、第299 條第1
項前段，毒品危害防制條例第10條第2 項、第18條，刑法第11條
前段、第56條、第47條、第38條第1項第2款，判決如主文。
本案經檢察官馬中琍到庭執行職務。
中　　華　　民　　國　　94　　年　　5 　　月　　11　　日
                  刑事第十七庭  法　官  汪怡君
上列正本證明與原本無異。
如不服本判決，應於送達後十日內向本院提出上訴狀。
                                書記官  李郁禎
中　　華　　民　　國　　94　　年　　5 　　月　　12　　日
附錄本案論罪科刑法條全文：
毒品危害防制條例第10條
施用第一級毒品者，處六月以上五年以下有期徒刑。
施用第二級毒品者，處三年以下有期徒刑。
